臺灣高雄地方法院交通事件裁定　　　　 96年度交聲字第253號
原處分機關　交通部公路總局
異　議　人　甲○○
即受處分人
上列異議人即受處分人因違反道路交通管理處罰條例案件，對於
交通部公路總局高雄區監理所旗山監理站於民國96年3 月23日所
為旗監違字第裁85-B00000000號處分，聲明異議，本院裁定如下
：
    主  文
異議駁回。
    理  由
一、異議意旨略以：本件員警未在異議人違規肇事現場即開單舉
    發，事後始以郵寄方式向異議人之舊址送達，惟異議人於為
    警舉發前即已變更戶籍址，致未能收取該舉發單，致遭原處
    分機關加倍核課違規罰鍰，而有不當，為此聲明異議，並請
    改依道路交通管理處罰條例第47條第1 項第3 款規定核課適
    當之罰鍰。
二、按汽車駕駛人超車時未保持適當之間隔，應處新台幣（下同
    ）一千二百元以上二千四百元以下罰鍰，道路交通管理處罰
    條例第47條第1 項第3 款定有明文。又車輛所有人地址變更
    ，不向公路監理機關辦理變更登記者，係違反道路交通安全
    規則第23條規定，應依道路交通管理處罰條例第16條第1 項
    規定處罰，其目的在確保公路監理機關對車輛動態之掌握，
    以保障車輛所有人權益。次按違反道路交通管理事件統一裁
    罰標準及處理細則第5 條之規定，處理違反道路交通管理事
    件，有關文書送達之程序，準用行政程序法之規定。依行政
    程序法第78條第3 項、第80條、第81條規定，當事人變更其
    送達之處所而不向行政機關陳明，致有78條第1 項之情形者
    （即有應為送達之處所不明、於有治外法權人之住居所或事
    務所為送達而無效、或於外國或境外為送達，不能依第86條
    之規定辦理或預知雖依該規定辦理而無效），得依職權命為
    公示送達。再者，公示送達應由行政機關保管送達之文書，
    而於行政機關公告欄黏貼公告，告知應受送達人得隨時領取
    ；並得由行政機關將文書或其節本刊登政府公報或新聞紙。
    又公示送達自前條公告之日起，其刊登政府公報或新聞紙者
    ，自最後刊登之日起，經20日發生效力；於依第78條第1 項
    第3 款為公示送達者，經60日發生效力。但第79條之公示送
    達（即職權公示送達），自黏貼公告欄翌日起發生效力。
三、本件受處分人即異議人所駕車號ZM－7865號自小客貨車，於
    93年2 月9 日上午7 時50分許，在高雄市○○路與潚源路口
    ，因超車未保持安全間隔致肇事，由高雄市政府警察局交通
    大隊第二分隊以異議人違反道路交通管理處罰條例第47條第
    3 款規定掣單舉發，並將舉發通知單按異議人留存於公路監
    理機關之地址，即高雄縣旗山鎮○○路75之9 號，於93年2
    月18日以大宗掛號郵寄予異議人，嗣因異議人遷移新址，致
    該舉發通知單經郵務單位以異議人遷移不明為由退回後，再
    經高雄市政府警察局於93年3 月16日以高市警交字第093001
    7313號函文公告而完成公示送達程序，受處分人未於應到案
    日期前自行到案，原處分機關乃依道路交通管理處罰條例第
    47條第3 款、第63條第1 項規定及違反道路交通管理事件統
    一裁罰標準及處理細則第43、44、67條之規定裁處異議人罰
    鍰二千四百元，並記違規點數1 點之事實，有卷附舉發通知
    單、大宗掛號送達回證、高雄市政府警察局違規罰單單退公
    示註記移送表、高雄市政府警察局93年3 月16日高市警交字
    第0930017313號函各1 件足憑（見監理所處分卷），異議人
    就其於前揭時、地因超車未保持安全間隔肇事乙節，亦不爭
    執，應認真實。
四、經查，異議人固於94年4 月21日自其原戶籍址高雄縣旗山鎮
    ○○路75之9 號遷入高雄縣鳥松鄉○○路123 之11號16樓之
    4 ，再於94年4 月28日自上址遷入目前戶籍所在地高雄市○
    ○區○○路180 巷8 號3 樓，有卷附全戶戶籍資料查詢結果
    1 件、遷徒紀錄資料查詢結果2 份可稽（見本院卷第5 頁）
    。本件異議人之違規舉發通知單則於93年2 月18日即按其原
    留存於公路監理機關之地址即原始戶籍址高雄縣旗山鎮○○
    路75之9 號掛號投遞，於93年3 月4 日因遷移不明遭退件，
    異議人亦未按規定向公路監理機關辦理住址變更登記，從而
    高雄市政府警察局依異議人留存於公路監理機關之車籍資料
    所載戶籍地址寄送上開違規舉發通知單，而無法送達予異議
    人，自屬有可歸責於異議人之事由存在，故高雄市政府警察
    局於93年3 月16日將上開舉發通知書以受處分人遷移新址不
    明為由，準用行政程序法送達之規定而為公示送達，自屬有
    據。綜上，受處分人既有超車未保持安全間隔之違規事實，
    則原處分機關據以援引上開規定，裁處罰鍰新台幣二千四百
    元，並予記違規點數1 點，即無不當。本件異議為無理由，
    應予駁回。
五、據上論斷，應依道路交通案件處理法第19條，裁定如主文。
中　　華　　民　　國　　96　　年　　4 　　月　　16　　日
                  交通法庭　　　法　官  賴文姍
上開正本證明與原本無異。
如不服本裁定，應於裁定送達後5日內，向本院提出抗告狀。
中　　華　　民　　國　　96　　年　　4 　　月　　16　　日
                                書記官  王高山
